src/fst/morphology/affixes/nouns.lexc
LEXICON C_PELES  !!≈ * **@CODE@** 
+N:  X_PELES  ; 
+N+Sg+Nom:^FCD VPXsuff12 ; ! XXX check! 
+N+Sg+Gen:^FCD VPXsuff12 ; ! 
+N+Sg+Acc:^FCD VPXsuff12 ; ! 
+N+Sg+Nom:^FCD VPXsuff3 ;  ! 
+N+Sg+Gen:^FCD VPXsuff3 ;  ! 
+N+Sg+Acc:^FCD VPXsuff3 ;  ! 
+N+Sg+Com:%>in CPXsuff ;   ! 
+N+Sg+Ill:^FCD%>s CPXsuff ; 
+N+Sg+Loc:^FCD%>st CPXsuff ; 
+N+Ess:^FCD%>n CPXsuff ; 
+N+Pl+Gen:%>id CPXsuff ;     ! 
+N+Pl+Acc:%>id CPXsuff ;     ! 
+N+Pl+Com:%>id CPXsuffCOM ;  ! 
+N+Pl+Loc:%>in CPXsuff ;     ! j 
 
LEXICON X_PELES  !!≈ * **@CODE@** piällás^ÁE
+Sg+Nom:^WG^RVSH K ;        ! peles 
+Cmp/SgNom:^WG^RVSH%>  Rhash ; 
+Cmp/SgGen:^FCD%>  Rhash ; 
+Cmp/PlGen:^FCD%>i  Rhash ; 
+Sg+Gen:^FCD K ;            ! piällá
+Sg+Acc:^FCD K ;            ! piällá 
+Sg+Ill:^FCD%>s   K ;       ! piällás
+Sg+Loc:^FCD%>st K ;        ! piällást
+Sg+Com:^FCD%>in K;         ! piälláin 
+Sg+Abe:^FCD%>ttáá K ;      ! piälláttáá 
+Ess:^WG^RVSH%>in K ;       ! pelesin piällásin
+Par:^WG^RVSH%>id K ;       ! pelesid piällásid
+Pl+Nom:^FCD%>h K ;         ! piälláh 
+Pl+Gen:^FCD%>i K ;         ! piällái 
+Pl+Acc:^FCD%>id K ;        ! piälláid 
+Pl+Ill:^FCD%>id K ;        ! piälláid 
+Pl+Loc:^FCD%>in K ;        ! piälláin 
+Pl+Com:^FCD%>i GUIN ;      ! piälláiguin     
+Pl+Abe:^FCD%>ittáá K ;     ! piälláittáá 
 
LEXICON C_MORCES  !!≈ * **@CODE@** stem: morččás^ÁE
+N:  X_MORCES  ; 
+N+Sg+Nom:^FCD VPXsuff12 ; ! XXX check! 
+N+Sg+Gen:^FCD VPXsuff12 ; ! 
+N+Sg+Acc:^FCD VPXsuff12 ; ! 
+N+Sg+Nom:^FCD VPXsuff3 ;  ! 
+N+Sg+Gen:^FCD VPXsuff3 ;  ! 
+N+Sg+Acc:^FCD VPXsuff3 ;  ! 
+N+Sg+Com:%>in CPXsuff ;   ! 
+N+Sg+Ill:^FCD%>s CPXsuff ; 
+N+Sg+Loc:^FCD%>st CPXsuff ; 
+N+Ess:^FCD%>n CPXsuff ; 
+N+Pl+Gen:%>id CPXsuff ;     ! 
+N+Pl+Acc:%>id CPXsuff ;     ! 
+N+Pl+Com:%>id CPXsuffCOM ;  ! 
+N+Pl+Loc:%>in CPXsuff ;     ! j 
 
LEXICON X_MORCES  !!≈ * **@CODE@** 
+Sg+Nom:^WG^RVSH K ;        ! morčes 
+Cmp/SgNom:^WG^RVSH%>  Rhash ; 
+Cmp/SgGen:^FCD%>  Rhash ; 
+Cmp/PlGen:^FCD%>i  Rhash ; 
+Sg+Gen:^FCD K ;            ! morččá 
+Sg+Acc:^FCD K ;            ! morččá 
+Sg+Ill:^FCD%>s   K ;       ! morččás 
+Sg+Loc:^FCD%>st K ;        ! morččást 
+Sg+Com:^FCD%>in K;         ! morččáin 
+Sg+Abe:^FCD^WG%>ttáá K ;   ! morčáttáá 
+Ess:^WG^RVSH%>in K ;       ! morčesin 
+Par:^WG^RVSH%>id K ;       ! morčesid 
+Pl+Nom:^FCD%>h K ;         ! morččáh 
+Pl+Gen:^FCD%>i K ;         ! morččái 
+Pl+Acc:^FCD%>id K ;        ! morččáid 
+Pl+Ill:^FCD%>id K ;        ! morččáid 
+Pl+Loc:^FCD%>in K ;        ! morččáin 
+Pl+Com:^FCD^WG%>i GUIN ;   ! morčáiguin     
+Pl+Abe:^FCD^WG%>ittáá K ;  ! morčáittáá 
 
LEXICON C_CUNOI  !!≈ * **@CODE@** 
+N+Sg+Nom:oi4^WG K ;          ! čunoi 
+N+Cmp/SgNom:oi4^WG%> Rhash ; !  
 :u C_KUAVSUI_COMMON ; 
+N+Ess:oj^WG^RVSH%>in K ; ! čunojin
+N+Par:oj^WG^RVSH%>id K ; ! čunojid 
 
LEXICON C_PUASUI  !!≈ * **@CODE@** 
+N+Sg+Nom:i4^WG K ;          ! puásui 
+N+Par+Use/NG:%>d K ;        ! poccud 
+N+Cmp/SgNom:i4^WG%> Rhash ; !  
+N+Ess:j^WG^RVSH%>in K ;     ! puásujin
+N+Par:j^WG^RVSH%>id K ;     ! puásujin
C_KUAVSUI_COMMON ; 
 
 
LEXICON C_ALMAI  !!≈ * **@CODE@** 
+N+Sg+Nom:i4^WG K ;          ! kuávsui  
+N+Cmp/SgNom:i4^WG%> Rhash ; ! kuávsui 
+N+Sg+Ill:j%>ân   K ;        ! almajân 
+N+Sg+Ill+Use/NG:%>i   K ;   ! čuánnjái 
+N+Ess:j^WG^RVSH%>in K ;     ! almajin
+N+Par:j^WG^RVSH%>id K ;     ! almajid
+N+NomAg+Der1+Der/Dimin: 3OPPUS_SG ; ! TODO: Fix sg/pl if needed
+N+NomAg+Der1+Der/Dimin: 3OPPUS_PL ; 
CUANJA_COMMON ; 
 
 
LEXICON C_KUAVSUI  !!≈ * **@CODE@** 
+N+Sg+Nom:i4^WG K ;          ! kuávsui  to get o:uá puásui OBS 
+N+Cmp/SgNom:i4^WG%> Rhash ; ! kuávsui 
+N+Ess:j^WG^RVSH%>in K ;     ! kuávsujin
+N+Par:j^WG^RVSH%>id K ;     ! kuávsujid
C_KUAVSUI_COMMON ; 
 
LEXICON C_KUAVSUI_COMMON  !!≈ * **@CODE@** 
+N+Sg+Ill:%>i   K ;          ! čuánnjái 
+N+NomAg+Der1+Der/Dimin: 3OPPUS_SG ; ! TODO: Fix sg/pl if needed
+N+NomAg+Der1+Der/Dimin: 3OPPUS_PL ; 
CUANJA_COMMON ; 
 
LEXICON C_CUANJA  !!≈ * **@CODE@** 
+N+Sg+Nom:^WG K ;           ! čuánjá 
+N+Cmp/SgNom:^WG%> Rhash ;  
+N+Sg+Ill:%>i   K ;         ! čuánnjái 
+N+Ess:j%>in K ;            ! čuánnjájin (was: -gin)
+N+Par:j%>id K ;            ! čuánnjájid (was: -gid)
+N+Ess+Use/NG:g%>in K ;     ! čuánnjágin (was: -gin)
+N+Par+Use/NG:g%>id K ;     ! čuánnjágid (was: -gid)
+N+NomAg+Der1+Der/Dimin: 3OPPUS_SG ; ! TODO: Fix sg/pl if needed
+N+NomAg+Der1+Der/Dimin: 3OPPUS_PL ; 
CUANJA_COMMON ; 
 
 
LEXICON CUANJA_COMMON !!≈ * **@CODE@** 
+N+Cmp/SgGen:^SV^SLEN%> Rhash ;   !  
+N+Cmp/PlGen:%>i Rhash ;           !  
+N+Sg+Gen:^SV^SLEN K ;       ! čuánnjáá 
+N+Sg+Acc:^SV^SLEN K ;       ! čuánnjáá 
+N+Sg+Loc:%>st K ;           ! čuánnjást 
+N+Sg+Com:%>in K;            ! čuánnjáin 
+N+Sg+Abe:^SV^SLEN%>ttáá K ; ! čuánnjááttáá 
+N+Ess+Use/NG:%>n K ; ! čuánnján, čunnun, njurgun
+N+Par+Use/NG:%>d K ; ! čuánnjád, čunnud, njurgud
+N: X_SVSLENh_PL ; 
+N+Sg+Nom: VPXsuff12nom ;    ! 
+N+Sg+Gen: VPXsuff12 ;       ! 
+N+Sg+Acc: VPXsuff12 ;       ! 
+N+Sg+Nom: VPXsuff3 ;        ! 
+N+Sg+Gen: VPXsuff3 ;        ! 
+N+Sg+Acc: VPXsuff3 ;        ! 
+N+Sg+Com:%>in CPXsuff ;  ! 
+N+Sg+Ill:%>s CPXsuff ; ! 
+N+Sg+Loc:%>st CPXsuff ;  ! 
+N+Ess:%>n CPXsuff ; 
+N+Pl+Gen:%>id CPXsuff ;  ! 
+N+Pl+Acc:%>id CPXsuff ;  ! 
+N+Pl+Ill:%>id CPXsuff ;  ! 
+N+Pl+Com:%>id CPXsuffCOM ;  ! 
+N+Pl+Loc:%>in CPXsuff ;  !j 
 
 
 
LEXICON X_SVSLENh_PL !!≈ * **@CODE@** 
+Pl+Nom:^SV^SLEN%>h K ; ! čuánnjááh 
+Pl+Gen:%>i K ;         ! čuánnjái 
+Pl+Acc:%>id K ;        ! čuánnjáid 
+Pl+Ill:%>id K ;        ! čuánnjáid 
+Pl+Loc:%>in K ;        ! čuánnjáin 
+Pl+Com:%>i GUIN ;      ! čuánnjáiguin 
+Pl+Abe:%>ittáá K ;     ! čuánnjáittáá 
 
 
LEXICON S_AAIGA !!≈ * **@CODE@** Almost identical with S_AAJA, except for Compounds 
AAIGA_COMMON_SG ; 
S_AAIGA_PL ; 
 
LEXICON AAIGA_COMMON_SG !!≈ * **@CODE@** 
+N+Sg+Nom:â^WG^RLEN K ;             ! aaigâ 
+N+Sg+Gen:^SV^SLEN K ;              ! aiguu 
+N+Sg+Acc:^SV^SLEN K ;              ! aiguu 
+N+Sg+Ill:%>i K ;                   ! aigui 
+N+Sg+Loc:%>st K ;                  ! aigust 
+N+Sg+Loc+Err/Orth:^SV^SLEN%>st K ; ! perruust 
+N+Sg+Com:%>in K ;                  ! aiguin 
+N+Sg+Abe:^SV^SLEN%>ttáá K ;        ! aiguuttáá 
+N+Ess:â^WG^RLEN%>n K ;             ! aaigân^WG? 
+N+Par:â^WG^RLEN%>d K ;             ! aaigâd^WG? 
+N+Sg+Gen:^SV^SLEN VPXsuff3 ;       ! čaalâ:čallus 
+N+Sg+Acc:^SV^SLEN VPXsuff3 ;       !  
+N+Sg+Loc:^SV^SLEN%>st CPXsuff ;    ! čalluustis čallustis 
+N+Sg+Loc+Err/Orth:%>st CPXsuff ;   ! čalluustis čallustis 
+N+Sg+Com:%>in CPXsuff ;            ! perruinis 
+N+Der1+Der/Dimin: 2AAIGA_DIM ;

LEXICON S_AAIGA_PL !!≈ * **@CODE@** 
+N+Cmp/SgNom:â^WG^RLEN%> Rhash ; ! aaigâsopâmuš 
+N+Cmp/SgGen:^SV^SLEN%> Rhash ; 
+N+Cmp/PlGen:%>i Rhash ; 
AAIGA_COMMON_PL ; 
 
LEXICON AAIGA_COMMON_PL !!≈ * **@CODE@** 
+N: X_SVSLENh_PL ; 
+N+Cmp/PlGen:%>i Rhash ; 
+N+Pl+Gen:%>id CPXsuff ;  ! 
+N+Pl+Acc:%>id CPXsuff ;  ! 
+N+Pl+Ill:%>id CPXsuff ;  ! 
+N+Pl+Loc:%>in CPXsuff ;  ! 
+N+Pl+Com:%>id CPXsuffCOM ;  ! 
+N:^SV^SLEN%> Gen_DER ; 
+N:â^WG^RLEN%> Nom_DER ; !tuoivâlâš 
 
 
LEXICON S_AAJA  !!≈ * **@CODE@** 
+N+Cmp/SgNom:â^WG^RVSH%> Rhash ; ! ajârobdâ 
AAIGA_COMMON_SG ; 
AAIGA_COMMON_PL ; 


 

LEXICON S_KARRII !!≈ * **@CODE@** 
+N: X_KARRII ; 
+N+Sg+Nom:^SV^SLEN VPXsuff12nom ; ! nijbám 
+N+Sg+Gen:^SV^SLEN VPXsuff12 ;    ! nijbán 
+N+Sg+Acc:^SV^SLEN VPXsuff12 ;    ! nijbán 
+N+Sg+Nom:^SV^SLEN VPXsuff3 ;     ! nijbes 
+N+Sg+Gen:^SV^SLEN VPXsuff3 ;     ! niijbes 
+N+Sg+Acc:^SV^SLEN VPXsuff3 ;     ! niijbes 
+N+Sg+Ill:%>s CPXsuff ;           ! nijbásân 
+N+Sg+Loc:%>st CPXsuff ;          ! nijbásis 
+N+Sg+Com:%>in CPXsuff ;          ! nijbijnis 
+N+Ess:%>n CPXsuff ;              ! nijbenân 
+N+Pl+Gen:%>id CPXsuff ;  ! 
+N+Pl+Acc:%>id CPXsuff ;  ! 
+N+Pl+Ill:%>id CPXsuff ;  ! 
+N+Pl+Loc:%>in CPXsuff ;  ! 
+N+Pl+Com:%>id CPXsuffCOM ;  ! 
+N+NomAg+Der1+Der/Dimin: 3OPPUS ; !elleežijd  elleežii 
 
+N+Cmp/SgNom:^SV^SLEN%>  Rhash ; 
+N+Cmp/SgGen:^SV^SLEN%>  Rhash ; 
+N+Cmp/PlGen:%>i  Rhash ; 
 
